【裁判字號】    91,親,53
【裁判日期】    920121
【裁判案由】    否認子女
【裁判全文】
臺灣臺南地方法院民事判決  九十一年度親字第五三號
    原      告  甲○○
    被      告  丁○○
    兼法定代理
    人          乙○○  住高雄.
    訴訟代理人  丙○○  住臺南.
右當事人間請求否認子女事件，本院判決如左：
    主    文
確認被告丁○○（民國○○年○月○日生，身分證統一編號：Ｚ000000000
號）非原告自被告乙○○受胎所生之女。
訴訟費用由被告負擔。
    事    實
甲、原告方面：
一、聲明：如主文所示。
二、陳述：原告與被告乙○○於民國八十五年八月十九日結婚，為夫妻關係，嗣於八
    十八年間分居各自獨立生活，至九十年四月三日離婚，並辦竣戶籍登記，茲原告
    於婚姻關係存續中受胎，而於離婚後於九十年十月二日產下一女即被告丁○○，
    且於九十年十二月五日辦理登記為被告乙○○之三女之戶籍登記。原告與被告乙
    ○○分居期間，未與其共同生活，被告丁○○非因被告乙○○與原告受胎生子，
    爰依民法第一千零六十三條之規定提起本件訴訟。
三、證據：提出戶籍謄本二份。
乙、被告方面：
一、聲明：原告之訴駁回。
二、陳述：原告與被告乙○○並未於八十八年間分居，原告於八十九年五月份離家出
    走，到八十九年十二月有回來一週又離開，原告與被告乙○○於九十年四月三日
    離婚，原告於九十年十月二日生女，這期間差不了幾個月，被告乙○○也不確定
    被告丁○○是否為被告乙○○之女，願意配合做血緣鑑定。
丙、本院依職權囑託國立成功大學醫學院附設醫院（以下簡稱成大醫院）鑑定被告丁
    ○○與被告乙○○之間是否存有親子血緣關係。
    理    由
一、原告起訴主張其與被告乙○○於八十五年八月十九日結婚，嗣於八十八年間分居
    各自獨立生活，至九十年四月三日離婚，並辦竣戶籍登記，茲原告於婚姻關係存
    續中受胎，而於離婚後於九十年十月二日產下一女即被告丁○○，且於九十年十
    二月五日辦理登記為被告乙○○之三女之戶籍登記。原告與被告乙○○分居期間
    ，未與其共同生活，被告丁○○非因被告乙○○與原告受胎生子，爰依民法第一
    千零六十三條之規定提起本件訴訟等語。
    被告則以：原告與被告乙○○並未於八十八年間分居，原告於八十九年五月份離
    家出走，到八十九年十二月有回來一週又離開，原告與被告乙○○於九十年四月
    三日離婚，原告於九十年十月二日生女，這期間差不了幾個月，被告乙○○也不
    確定被告丁○○是否為被告乙○○之女，願意配合做血緣鑑定等語置辯。
二、原告主張其與被告乙○○於八十五年八月十九日結婚，嗣於九十年四月三日離婚
    ，原告於婚姻關係存續中受胎，而於離婚後於九十年十月二日產下一女即被告丁
    ○○，且於九十年十二月五日辦理登記為被告乙○○之三女之戶籍登記，惟被告
    丁○○非原告自被告乙○○受胎所生之女等情，業據原告提出戶籍謄本二份證，
    且經本院依職權囑託成大醫院鑑定被告丁○○與被告乙○○之間是否存有親子血
    緣關係，經鑑定結果，被告乙○○及被告丁○○之間的親子關係指數值為零，兩
    者應非親子關係，有成大醫院九十一年十二月十三日（九一）成附醫婦產字第一
    二七五四號函及所附血緣鑑定報告書在卷可憑，足證被告丁○○應非原告自被告
    乙○○受胎所生之女，堪信原告之主張為真實。
三、按從子女出生日回溯第一百八十一日起至第三百零二日止為受胎期間；復按妻之
    受胎，係在婚姻關係存續中者，推定所生子女為婚生子女。前項推定，如夫妻之
    一方能證明妻非自夫受胎者，得提起否認之訴，但應於知悉子女出生之日起，一
    年內為之，民法第一千零六十二條第一項、一千零六十三條分別定有明文。查原
    告與被告乙○○結婚後迄九十年四月三日始離婚，而被告丁○○係於九十年十月
    二日出生，是本件被告丁○○受胎期間係在被告乙○○與原告婚姻關係存續中無
    誤，則被告丁○○依法自應推定為原告與被告乙○○之婚生子，然被告丁○○確
    非原告自被告乙○○受胎所生，已如前述。原告提起本件訴訟尚未逾一年之期間
    ，揆諸首開規定，原告求為確認被告丁○○非原告與被告乙○○之婚生女，洵屬
    正當，應予淮許。
四、據上論結，原告之訴為有理由，依民事訴訟法第七十八條、第八十五條第一項前
    段，判決如主文。
中      華      民      國    九十二    年      一      月    二十一    日
                                臺灣臺南地方法院家事法庭
~B法      官  黃瑪玲
右為正本係照原本作成
如對本判決上訴，須於收受判決正本送達後二十日內向本院提出上訴狀（附具繕本）
。
中      華      民      國    九十二    年      一      月    二十一    日
~B法院書記官  蘇雅慧


司法院資訊處製作；財團法人民間司法改革基金會備份。
